臺灣高雄地方法院民事判決　　　　　　　　　九十三年度訴字第九七一號
　　原　　　告　乙○○
　　被　　　告　甲○○○○○○.
當事人間債務人異議之訴事件，本院民國九十三年五月二十一日言詞辯論終結，判決
如下：
    主      文
本院民國九十三年度執字第一三六八一號清償債務強制執行事件對原告所為之強制執
行程序應予撤銷。
訴訟費用由被告負擔。
    事實及理由
一、原告起訴主張：被告以鈞院八十七年度促字第一七二七三號支付命令為執行名義
    ，聲請強制執行原告之財產，惟鈞院八十七年度促字第一七二七三號支付命令所
    附之支票二紙，其上之背書並非原告所為，原告與被告亦不相識，更無金錢往來
    ，而支票執票人對於前手之追索權時效為四個月，經確定判決或其他與確定判決
    有同一效力執行名義所確定之請求權，其原有消滅時效期間不滿五年者，因中斷
    而重行起算之時效期間為五年，是前開支付命令既已於八十七年八月十二日確定
    ，其因聲請核發支付命令而中斷之時效自應重新起算，被告遲至九十三年始提出
    本件強制執行之聲請，其請求權自已罹於時效，爰依強制執行法第十四條第一項
    之規定提起債務人異議之訴等語。並聲明求為：請求撤銷鈞院九十三年度執字第
    一三六八一號執行事件對原告所為之強制執行程序。
二、被告則以：鈞院八十七年度促字第一七二七三號卷內所附之支票二紙確係由原告
    背書並交付予被告，被告於取得執行名義後，因經濟不佳始無力聲請強制執行等
    語資為抗辯。並聲明：請求駁回原告之訴。
三、原告主張兩造間因給付票款事件，經被告向本院聲請核發支付命令即本院八十七
    年度促字第一七二七三號支付命令獲准，該支付命令並已於八十七年八月十二日
    確定，及被告於取得前開執行名義後，遲至九十三年三月十五日始向本院聲請強
    制執行即九十三年度執字第一三六八一號強制執行事件，及前開強制執行程序尚
    未終結等事實，為被告所不爭執，並經本院依職權調閱八十七年度促字第一七二
    七三號、九十三年度執字第一三六八一號卷宗查核屬實，自堪信為真實。
四、又本件原告係依據強制執行法第十四條第一項規定提起債務人異議之訴，被告則
    抗辯其請求權尚未罹於時效，故本件之爭點為：執行名義所載之請求權是否已罹
    於消滅時效？茲將本院判斷內容說明如下：
  (一)按支票之執票人，對前手之追索權，四個月間不行使，因時效而消滅；時效中斷
    者，自中斷之事由終止時，重行起算；經確定判決或其他與確定判決有同一效力
    之執行名義所確定之請求權，其原有消滅時效期間不滿五年者，因中斷而重行起
    算之時效期間為五年；票據法第二十二條第二項、民法第一百三十七條第一項、
    第三項分別定有明文。
  (二)經查，本件強制執行之執行名義為本院八十七年度促字第一七二七三號支付命令
    ，該支付命令並已於八十七年八月十二日確定，已如前述。而前開支付命令之訴
    訟標的法律關為票據法第二十二條第二項之票款請求權，其請求之時效期間為四
    個月，並因聲請核發支付命令而中斷其時效，另參酌民法第一百三十七條之規定
    ，其因聲請支付命令中斷之時效，自支付命令確定時即八十七年八月十二日重行
    起算，其重行起算之時效期間為五年。因之，本院八十七年度促字第一七二七三
    號支付命令既已於八十七年八月十二日確定，被告之票款請求權時效自應自是時
    起重行起算，被告遲至九十三年三月十五日始向本院聲請對原告為強制執行，其
    間已經過五年又七月，顯已逾五年之時效期間，是原告主張本件執行名義所載之
    請求權已罹於消滅時效之事實，自堪認定。
  (三)按執行名義成立後，如有消滅或妨礙債權人請求之事由發生，債務人得於強制執
    行程序終結前，向執行法院對債權人提起異議之訴，強制執行法第十四條第一項
    定有明文。本件執行名義所載之請求權既已罹於時效，即屬執行名義成立後妨礙
    債權人請求之事由，是原告據此提起本件債務人異議之訴，自屬有據。
五、綜上所述，本件執行名義所載之請求權既已罹於時效，則原告本於強制執行法第
    十四條第一項之規定，請求撤銷本院九十三年度執字第一三六八一號清償債務強
    制執行事件對原告所為之執行程序，為有理由，應予准許。
六、據上論結，本件原告之訴為有理由，依民事訴訟法第七十八條，判決如主文。
中　　　華　　　民　　　國　　九十三　　年　　　五　　　月　　三十一　　日
　　　　　　　　　　　　　　　　　臺灣高雄地方法院民事第二庭
~B法　　　官　曾淑娟
正本係照原本作成。
如不服本判決，應於送達後廿日內，向本院提出上訴狀並表明上訴理由，如於本判決
宣示後送達前提起上訴者，應於判決送達後十日內補提上訴理由書（須附繕本）。
中　　　華　　　民　　　國　　九十三　　年　　　五　　　月　　三十一　　日
~B法院書記官　林宜正
